【裁判字號】    94,易,1067
【裁判日期】    950330
【裁判案由】    商標法
【裁判全文】
臺灣板橋地方法院刑事判決              94年度易字第1067號
公  訴  人  臺灣板橋地方法院檢察署檢察官
被      告  丁○○原名鍾斯而.
            甲○○
                    樓）
上一被告之
選任辯護人  林文鵬律師
            張亞婷律師
上列被告因違反商標法案件，經檢察官提起公訴（93年度偵字第
19139號），本院判決如下：
    主  文
丁○○共同連續明知為未得商標權人同意，於同一商品使用相同
之註冊商標之商品而販賣，處有期徒刑陸月，如易科罰金，以參
佰元折算壹日。扣案如附表一至三所示之物、監視器螢幕壹台、
監視器電眼壹座及監視分割器壹台，均沒收。
甲○○共同連續明知為未得商標權人同意，於同一商品使用相同
之註冊商標之商品而販賣，累犯，處有期徒刑陸月，如易科罰金
，以參佰元折算壹日。扣案如附表一所示之物、監視器螢幕壹台
、監視器電眼壹座及監視分割器壹台，均沒收。
    事  實
一、丁○○前於民國八十八年間，因違反商標法案件，經臺灣臺
    北地方法院於八十九年七月二十七日以八十八年度北簡字第
    三一０一號簡易判決判處有期徒刑三月，緩刑三年（於本案
    未構成累犯）。
二、甲○○前於八十九年間，因違反商標法案件，經本院於八十
    九年八月二十九日以八十九年度板簡字第一四六九號簡易判
    決判處有期徒刑二月，緩刑三年；嗣於前開緩刑期間之九十
    二年間，再因違反商標法案件，經本院於九十二年六月二十
    五日以九十二年度簡字第一二二四號簡易判決判處有期徒刑
    四月，前開緩刑經撤銷，二罪接續執行，於九十二年九月十
    八日入監，於九十三年三月十七日縮短刑期執行完畢（於本
    案構成累犯）。
三、詎丁○○、甲○○猶不知悔改，均明知如附表一所示之「
    LOUIS VUITTON」、「MONTBLANC」、「Dior」、「GUCCI」
    、「CARTIER」、「CHANEL」、「PRADA」、「FENDI」、「
    BURBERRY」、「ROLEX」、「BVLCRI」、「PIAGET」、「
    PATEK PHILIPPE」、「AP AUDEMARS PIGUET」、「IWC」、
    「VACHERON CONSTANT IN」、「FARNCKMU LLER」之商標圖
    樣，分別係法商路易馬爾悌耶公司、德商萬寶龍文具有限公
    司、法商克莉絲汀安多兒股份有限公司、義商固喜歡固喜公
    司、荷商卡地亞國際公司、瑞士商香奈兒股份有限公司、盧
    森堡商普瑞得有限公司、義商芬蒂艾德有限公司、英商布拜
    里斯公司、英商奧佛雷旦喜股份有限公司、瑞士商勞力士公
    司、義商普魯嘉里公司、瑞士商瑞有限奇蒙國際股份有限公
    司、瑞士商派特飛力浦公司、瑞士商奧德曼必固控股公司、
    瑞士商瑞有限奇蒙國際股份公司、英商FMTM銷售公司向經濟
    部中央標準局（現改制為經濟部智慧財產局）申請註冊，取
    得商標專用權之商標圖樣，指定使用於如附表一、二所示之
    商品，現均仍在專用期間（各商標之註冊號數、指定使用商
    品、專用期間均詳如附表一、二所示），未經商標專用權人
    之授權，不得於同一或類似商品使用相同或近似之商標圖樣
    ，亦不得販賣之。甲○○與丁○○共同基於販賣仿冒商品之
    概括犯意聯絡，由甲○○承租台北縣永和市○○路一六六號
    地下室，放置其於不詳時間所取得如附表一所示商標圖樣之
    仿冒商品，並自九十三年十月一日起，與丁○○共同在上開
    處所，以每件新台幣（以下同）三百元至二千元不等之價格
    ，連續販售予不特定人牟利。丁○○復承前販賣仿冒商品之
    概括犯意，於不詳時間取得如附表二所示商標圖樣之仿冒商
    品，在其所經營位於台北縣永和市○○路一七二號一樓「夢
    莎莉絲服飾精品店」內，以每件三百元至二千元不等之價格
    ，連續販售予不特定人牟利。嗣經警於九十三年十一月二十
    二日持搜索票至台北縣永和市○○路一七二號搜索，扣得丁○○所有如附表二所示之仿冒商品及帳冊一本、訂貨單四本
    、仿冒商品標籤一袋、仿冒商品目錄四本、送貨單一百零四
    張及手提電腦一台等物；另經警於同一時間，持搜索票至台
    北縣永和市○○路一六六號地下室搜索，發現甲○○在場，
    並於木門後密室內，查獲丁○○及顧客丙○○，並起出如附
    表一所示之仿冒商品及用以監視，以防警查獲之監視器螢幕
    一台、監視電眼一座及監視分割器一台等物。
四、案經臺北縣政府警察局報告臺灣板橋地方法院檢察署檢察官
    偵查起訴。
    理  由
壹、證據能力部分：
一、按被告以外之人於審判外之陳述，雖不符刑事訴訟法第一百
    五十九條之一至第一百五十九條之四之規定，而經當事人於
    審判程序同意作為證據，法院審酌該言詞陳述或書面陳述作
    成時之情況，認為適當者，亦得為證據；當事人、代理人或
    辯護人於法院調查證據時，知有刑事訴訟法第一百五十九條
    第一項不得為證據之情形，而未於言詞辯論終結前聲明異議
    者，視為有前項之同意，刑事訴訟法第一百五十九條之五定
    有明文。查證人李金龍、張銘哲、王靖偉、告訴代理人蔡立
    輝、劉旭東、乙○○及共同被告丁○○（就被告甲○○而言
    ）等人分別於警詢、偵訊時所為之陳述均為審判外之陳述而
    屬傳聞證據，然其證據能力，已經被告甲○○及辯護人於準
    備程序時當庭表示就證據能力沒有意見（詳本院九十四年十
    月五日準備程序筆錄），並經本院審酌其陳述作成時之情況
    ，核無違法取證及證明力明顯過低之瑕疵，認以之作為證據
    為適當，故依前開規定，前揭證人李金龍等人於審判外之陳
    述，自得為證據。
二、按除顯有不可信之情況外，從事業務之人於業務上或通常業
    務過程所須製作之紀錄文書、證明文書，亦得為證據，刑事
    訴訟法第一百五十九條之四第二款定有明文。查告訴代理人
    乙○○及告訴人法商克麗絲汀迪奧高巧股份有限公司於本件
    查獲之初，就查獲物品出具鑑定證明書二紙雖名為鑑定報告
    書，然核其性質乃係告訴代理人乙○○基於受瑞士商香奈兒
    股份有限公司等公司委任及法商克麗絲汀迪奧高巧股份有限
    公於業務上所製作之證明文書，且被告甲○○、丁○○亦對
    扣案物品係仿冒商品一事不爭執，另臺北縣永和市○○路一
    六六號一樓及地下室之租賃契約書二份、切結書一紙，係證
    人王靖偉、被告甲○○所提出，復查均無顯不可信之情況，
    揆諸前揭規定，自有證據能力。
貳、實體部分：
    訊據被告丁○○除就與被告甲○○共同販賣如附表一所示之
    仿冒商品外，餘皆坦承不諱；至被告甲○○固不否認臺北縣
??永和市○○路一六六號地下室為其承租，提供予被告丁○○
??使用，警察持搜索票至該處搜索時，其正在現場之事實，惟
    矢口否認有何違反商標法之犯行，辯稱：伊不知被告丁○○
    於地下室販售仿冒商品，當日係至該處找丁○○，並未與丁○○共同販賣仿冒商品云云。經查：
一、上揭犯罪事實，業據告訴代理人蔡立輝、劉緒東、乙○○於
    警詢時指訴明確（詳九十三年度偵字第一九一三九號卷第三
    三頁至三八頁），復有經濟部智慧財產局商標檢索資料一紙
    、經濟部智慧財產局商標（標章）圖形查詢二十三紙、經濟
    部智慧財產局商標資料檢索服務七紙、註冊證影本十一紙、
    鑑定證明書二紙、現場照片二十四幀在卷可稽，及如附表編
    號一、二所示之仿冒商品、附表三等物扣案可資佐證。
二、被告二人雖以前詞置辨，然：
（一）被告甲○○自稱：臺北縣永和市○○路一六六號地下室，
      為伊放置十元商品之處所，且證人即於該處開設寵物店之
      王靖偉亦到庭證稱：伊於九十三年九月一日承租該處後，
      曾見過被告甲○○至該處地下室等語（詳本院九十四年十
      一月十五日審判筆錄），又該處地下室係被告甲○○所承
      租，提供予被告丁○○使用乙節，亦據被告甲○○及丁○○供稱在卷，被告甲○○既在該處擺設所有之十元商品，
      復為提供場所予被告丁○○使用之人，豈會不知被告丁○○使用該處之用途為何？況證人即本件執行搜索之員警張
      銘哲於檢察官偵訊時具結證稱：臺北縣永和市○○路一六
      六號一樓的店門是開的，但要通到地下室的門關著，當時
      有敲門，但他們不開門，最後就使用強制力進入，進去在
      廁所看到甲○○，在該處發現有一木門，有一密室等語（
      詳臺灣板橋地方法院檢察署九十三年度偵字第一九一三九
      號卷第一六三頁），且被告甲○○於檢察官偵訊時陳稱：
      密室門之木板是伊所放，伊是由廁所移過去，當時伊並沒
      有要去廁所等語（詳前開偵查卷第一六五頁），則被告甲○○於地下室聽聞執行搜索之員警敲門時，不予開門，復
      為掩飾被告丁○○販賣仿冒商品之犯行，將密室以木門遮
      掩，足見被告甲○○知悉被告丁○○利用該處地下室販售
      仿冒商品，其辯稱：不知被告丁○○於該處販售仿冒商品
      云云，顯非實在，不足採信。
（二）其次，被告丁○○於警詢中陳稱：警察於臺北縣永和市○○路一六六號地下室查獲之仿冒商品，係甲○○提供的，
      該等物品係甲○○前因違反商標法案件未遭警查獲之仿品
      等語（詳前開偵查卷第八頁），被告丁○○嗣於檢察官偵
      訊中改稱：一六六號地下室扣到的物品係伊於十月份至大
      陸訂購，由大陸郵寄過來，伊在警詢時昏昏沈沈，警詢所
      稱該等物品係被告甲○○所提供，並非實在等語（詳前開
      偵查卷第九十頁），惟觀諸前開警詢筆錄，被告丁○○於
      警詢時對扣案仿品之售價、警察搜索當日與顧客丙○○進
      行仿品買賣交易及警察搜索時之過程等情節供述詳實，並
      未見有被告丁○○所述之昏昏沈沈，語焉不詳之情形，且
      衡之常情，被告丁○○於警詢中所為陳述，距事實發生之
      時較近，記憶當更為清晰，且甫經搜索即至警察局製作警
      詢筆錄，較少權衡利害得失或相互串供之情，較諸事後翻
      異之言，應更可採，足見被告丁○○於警詢時所言，堪信
      為真。
（三）再者，上開臺北縣永和市○○路一六六號一樓及地下室，
      係被告甲○○以每月七萬五千元承租，並將一樓以每月四
      萬八千元轉租予證人王靖偉，另將一樓店面前之攤位以每
      月二萬二千元轉租予他人等情，業據被告甲○○供述不諱
      ，核與證人王靖偉於警詢及本院訊問時到庭證述情節相符
      ，並有房屋租賃契約書二份及切結書一紙在卷可按，觀諸
      被告每月以七萬五千元承租該處，扣除每月轉租所收取之
      租金七萬元，被告甲○○每月猶須負擔五千元之房租，而
      被告於每月仍需另行支付五千元房租之情形下，竟仍免費
      提供該處地下室予被告丁○○販賣如附表一所示之仿賣商
      品，已與常情相悖。
（四）另參以被告甲○○前有二次違反商標法之前科紀錄，此有
      臺灣高等法院被告前案紀錄表一份在卷可憑，則被告甲○○既有前述販賣仿冒商品之前科紀錄，當知悉販賣仿冒商
      品之嚴重後果，其明知被告丁○○利用上址販賣如附表一
      所示之仿冒商品，竟未予制止，猶免費提供場地供被告丁○○使用，復仍需自行負擔每月五千元之租金，顯見被告
      甲○○就被告丁○○販賣如附表一所示之仿冒商品乙節，
      應係有利可圖，其等二人就販賣如附表一所示之仿冒商品
      一事，有犯意之聯絡及行為之分擔，至為灼然。被告二人
      前揭辯解，顯係事後卸責之詞，不足採信。是本件事證明
      確，被告二人犯行洵堪認定，應依法論科。
三、核被告丁○○、甲○○所為，均係犯商標法第八十二條之販
    賣仿冒商品罪。其等販賣仿冒商品之輸入及販賣仿冒商品前
    後之陳列行為，為販賣之高度行為所吸收，均不另論罪。被
    告丁○○與甲○○就上開販賣仿冒商品犯行，有犯意聯絡及
    行為分擔，均為共同正犯。被告丁○○、甲○○其先後多次
    販賣仿冒商品之行為，時間緊接，方法相同，所犯係犯罪構
    成要件相同之罪名，顯係基於概括犯意而為，為連續犯，應
    依刑法第五十六條規定論以一罪並加重其刑。又被告甲○○
    有如事實欄所載之論罪、科刑及刑之執行紀錄，有臺灣高等
    法院被告前案紀錄表一份存卷足憑，其於五年以內再犯本案
    有期徒刑以上之罪，為累犯，應依刑法第四十七條規定加重
    其刑。爰審酌被告二人販賣仿冒商品之行為，非但造成商標
    權人蒙受銷售損失，亦使民眾對商品價值判斷形成混淆，令
    商標權人合法商品之信譽與品質受質疑，進而國家國際形象
    受損、被告二人之犯罪動機、目的、手段，犯罪後之犯罪態
    度暨被告甲○○前已有二次違反商標法之前科紀錄，足見其
    素行不佳，不知悔悟等一切情狀，各量處如主文所示之刑，
    並均諭知易科罰金之折算標準，以資懲儆。扣案如附表一所
    示之仿冒商標商品，係被告丁○○、甲○○違反商標法第八
    十二條之罪所販賣之商品，扣案如附表二所示之仿冒商標商
    品及附表三所示之物，則係被告丁○○違反商標法第八十二
    條之罪所販賣之商品，不問屬於被告與否，均應依同法第八
    十三條之規定宣告沒收。另扣案之監視器螢幕一臺、監視分
    割器一臺、監視電眼一座，係被告丁○○所有，供被告丁○○、甲○○涉犯本件違反商標法犯行所用之物，均應依刑法
    第三十八條第一項第二款之規定沒收之。另扣案之手提電腦
    一台，雖係被告丁○○所有之物，惟並無證據證明係供被告
    二人犯本件犯行所用之物，爰不為沒收之諭知。
四、至公訴意旨另以被告甲○○與被告丁○○共同在臺北縣永和
    市○○路一七二號一樓販賣如附表二所示之仿冒商品，涉嫌
    違反商標法第八十二條之罪嫌云云。惟臺北縣永和市○○路
    一七二號一樓之「夢莎莉絲服飾精品店」係被告丁○○所經
    營，而上開處所與被告甲○○所承租之臺北縣永和市○○路
    一六六號一樓及地下室，均係獨立之建物，並無相通等情，
    業據被告二人供稱在卷，核與證人王靖偉於本院訊問時證述
    情節相符（詳本院九十四年十一月十五日審判筆錄），是此
    部分尚乏證據認定被告甲○○有與被告丁○○共同於臺北縣
    永和市○○路一七二號一樓販賣如附表二所示之仿冒商品，
    故此部分不能證明被告甲○○犯罪，此外，復查無其他積極
    證據足資認定被告甲○○此部分確有違反商標法犯行，原應
    為無罪之諭知，惟公訴意旨認此部分與前開有罪部分有裁判
    上一罪關係，爰不另為無罪之諭知，附此敘明。
據上論斷，應依刑事訴訟法第二百九十九條第一項前段、商標法
第八十二條、第八十三條，刑法第十一條前段、第二十八條、第
第五十六條、第四十七條，第四十一條第一項前段、第三十八條
第一項第二款，罰金罰鍰提高標準條例第二條，判決如主文。
本案經檢察官涂永欽到庭執行職務。
中    華    民    國    95    年    3     月    30    日
                  刑事第十八庭  審判長法  官  李幼妃
                                      法  官  張紹省
                                      法  官  鄭燕璘
以上正本證明與原本無異
如不服本判決，應於判決送達後十日內向本院提出上訴狀( 應附
繕本 )。
                                      書記官  陳秀慧
中    華    民    國    95    年    3     月    30    日
附錄本案論罪科刑法條全文：
商標法第八十二條：
明知為前條商品而販賣、意圖販賣而陳列、輸出或輸入者，處一年
以下有期徒刑、拘役或科或併科新臺幣五萬元以下罰金。
附表一（臺北縣永和市○○路一六六號地下室所查獲之仿冒商品
）：
  ┌─┬────┬───┬───┬───┬────────┐
  │編│商  標  │商  標│專 用 │指 定 │                │
  │  │        │      │      │      │查獲仿冒品      │
  │號│名  稱  │權  人│期 限 │商 品 │                │
  ├─┼────┼───┼───┼───┼────────┤
  │  │        │法商．│陸拾捌│行李箱│手提包玖拾件、皮│
  │  │LOUIS   │路易馬│年貳月│等物品│包參拾件、女鞋肆│
  │  │        │爾悌耶│壹日至│      │雙、拖鞋陸雙、休│
  │一│VUITTON │公司  │玖拾捌│      │閒鞋一雙、上衣肆│
  │  │        │      │年壹月│      │件、長褲貳件、短│
  │  │        │      │參拾壹│      │褲壹件、鑰匙圈柒│
  │  │        │      │日    │      │件、髮飾拾柒件、│
  │  │        │      │      │      │太陽眼鏡貳付、行│
  │  │        │      │      │      │李箱參件、手錶拾│
  │  │        │      │      │      │貳只、筆伍枝    │
  ├─┼────┼───┼───┼───┼────────┤
  │  │        │德商．│捌拾年│筆等物│手錶壹只、筆伍枝│
  │  │MONTBLAN│萬寶龍│貳月拾│品    │                │
  │二│C       │文具有│陸日至│      │                │
  │  │        │限公司│壹佰年│      │                │
  │  │        │      │貳月拾│      │                │
  │  │        │      │伍日  │      │                │
  ├─┼────┼───┼───┼───┼────────┤
  │  │Dior    │法商．│捌拾參│貴金屬│皮夾肆件、皮帶壹│
  │  │        │克莉絲│年拾貳│等物品│條、鞋子參雙、皮│
  │三│        │汀安多│月拾陸│      │包拾壹件、上衣陸│
  │  │        │兒股份│日至壹│      │拾參件、褲子肆件│
  │  │        │公限公│佰零參│      │、手錶拾只      │
  │  │        │司    │年拾貳│      │                │
  │  │        │      │月拾伍│      │                │
  │  │        │      │日    │      │                │
  ├─┼────┼───┼───┼───┼────────┤
  │  │        │義商．│柒拾年│貴金屬│手錶伍只、鞋子陸│
  │  │        │固喜歡│伍月拾│等物品│雙、褲子壹件、皮│
  │四│CUCCI   │固喜公│陸日至│      │帶貳條、領帶陸條│
  │  │        │司    │壹佰年│      │、皮夾肆件、皮包│
  │  │        │      │伍月拾│      │肆拾件          │
  │  │        │      │伍日  │      │                │
  ├─┼────┼───┼───┼───┼────────┤
  │  │        │荷商．│陸拾  │貴金屬│皮夾貳件、手錶拾│
  │  │CARTIER │卡地亞│捌年拾│等物品│伍只            │
  │五│        │國際公│壹月壹│      │                │
  │  │        │司    │日至玖│      │                │
  │  │        │      │拾捌年│      │                │
  │  │        │      │拾月參│      │                │
  │  │        │      │拾壹日│      │                │
  ├─┼────┼───┼───┼───┼────────┤
  │  │        │瑞士商│柒拾貳│人造珠│手錶伍只、鞋子參│
  │  │        │．香奈│年肆月│寶等物│雙、皮夾拾參件、│
  │六│CHANEL  │兒股份│拾陸日│品    │上衣貳拾陸件、褲│
  │  │        │有限公│至玖拾│      │子柒件、外套參件│
  │  │        │司    │柒年參│      │ 、皮包肆拾件、 │
  │  │        │      │月參拾│      │髮夾貳拾伍件、項│
  │  │        │      │壹日  │      │鍊參拾貳件、眼鏡│
  │  │        │      │      │      │貳件            │
  ├─┼────┼───┼───┼───┼────────┤
  │  │        │盧森堡│捌拾捌│百葉窗│鞋子陸雙、皮夾壹│
  │七│PRADA   │商．普│年參月│簾等物│件、上衣參拾參件│
  │  │        │瑞得有│拾陸日│品    │、褲子貳件、外套│
  │  │        │限公司│至玖拾│      │壹件、皮包伍件  │
  │  │        │      │捌年參│      │                │
  │  │        │      │月拾伍│      │                │
  │  │        │      │日    │      │                │
  ├─┼────┼───┼───┼───┼────────┤
  │  │        │義商．│柒拾伍│各種貴│手提包參件、鑰匙│
  │  │        │芬蒂艾│年玖月│金屬等│圈參件          │
  │八│FENDI   │德有限│壹日至│物品  │                │
  │  │        │公司  │玖拾伍│      │                │
  │  │        │      │年柒月│      │                │
  │  │        │      │拾伍日│      │                │
  ├─┼────┼───┼───┼───┼────────┤
  │  │        │英商．│捌拾玖│衣服等│上衣捌件        │
  │  │        │布拜里│年玖月│物品  │                │
  │九│BURBERRY│斯公司│拾陸日│      │                │
  │  │        │      │至玖拾│      │                │
  │  │        │      │玖年玖│      │                │
  │  │        │      │月拾伍│      │                │
  │  │        │      │日    │      │                │
  ├─┼────┼───┼───┼───┼────────┤
  │  │        │英商．│捌拾玖│公文箱│皮夾拾參只      │
  │  │        │奧佛雷│年參月│等物品│                │
  │十│PRADA   │旦喜股│拾陸日│      │                │
  │  │        │份有限│至玖拾│      │                │
  │  │        │公司  │玖年壹│      │                │
  │  │        │      │月拾伍│      │                │
  │  │        │      │日    │      │                │
  ├─┼────┼───┼───┼───┼────────┤
  │  │        │瑞士商│伍拾肆│錶等物│手錶拾伍只      │
  │  │        │．勞力│年拾月│品    │                │
  │十│ROLEX   │士公司│壹日至│      │                │
  │一│        │      │玖拾肆│      │                │
  │  │        │      │年玖月│      │                │
  │  │        │      │參拾日│      │                │
  ├─┼────┼───┼───┼───┼────────┤
  │  │        │義商．│捌拾參│鐘錶等│手錶肆只        │
  │  │        │普魯嘉│年參月│物品  │                │
  │十│BVLCRI  │里公司│拾陸日│      │                │
  │二│        │      │至玖拾│      │                │
  │  │        │      │玖年拾│      │                │
  │  │        │      │月參拾│      │                │
  │  │        │      │壹日  │      │                │
  ├─┼────┼───┼───┼───┼────────┤
  │  │        │瑞士商│柒拾捌│鐘錶等│手錶貳只        │
  │  │        │．瑞有│年拾壹│物品  │                │
  │十│PIAGET  │限奇蒙│月拾陸│      │                │
  │三│        │國際股│日至玖│      │                │
  │  │        │份公司│拾捌年│      │                │
  │  │        │      │參月參│      │                │
  │  │        │      │拾壹日│      │                │
  ├─┼────┼───┼───┼───┼────────┤
  │  │        │瑞士商│陸拾捌│鐘錶等│手錶陸只        │
  │  │PATEK   │．派特│年貳月│物品  │                │
  │十│        │飛力浦│壹日至│      │                │
  │四│PHILIPPE│公司  │玖拾捌│      │                │
  │  │        │      │年壹月│      │                │
  │  │        │      │參拾壹│      │                │
  │  │        │      │日    │      │                │
  ├─┼────┼───┼───┼───┼────────┤
  │  │        │瑞士商│陸拾貳│錶等物│手錶貳只        │
  │  │AP      │．奧德│年捌月│品    │                │
  │十│AUDEMARS│曼必固│壹日至│      │                │
  │五│PIGUET  │控股公│壹佰零│      │                │
  │  │        │司    │貳年柒│      │                │
  │  │        │      │月參拾│      │                │
  │  │        │      │壹日  │      │                │
  ├─┼────┼───┼───┼───┼────────┤
  │  │        │瑞士商│捌拾玖│鐘錶等│手錶壹只        │
  │  │        │．瑞有│年拾貳│物品  │                │
  │十│IWC     │限奇蒙│月壹日│      │                │
  │六│        │國際股│至玖拾│      │                │
  │  │        │份公司│捌年肆│      │                │
  │  │        │      │月參拾│      │                │
  │  │        │      │日    │      │                │
  ├─┼────┼───┼───┼───┼────────┤
  │  │        │瑞士商│陸拾捌│鐘錶等│手錶肆只        │
  │  │VACHERON│．瑞有│年貳月│物品  │                │
  │十│CONSTANT│限奇蒙│壹日至│      │                │
  │七│IN      │國際股│玖拾捌│      │                │
  │  │        │份公司│年壹月│      │                │
  │  │        │      │參拾壹│      │                │
  │  │        │      │日    │      │                │
  │  │        │      │      │      │                │
  ├─┼────┼───┼───┼───┼────────┤
  │  │FARNCKMU│英商．│捌拾肆│鐘錶  │手錶壹只        │
  │十│LLER    │FMTM銷│年貳月│      │                │
  │八│        │售公司│拾陸日│      │                │
  │  │        │      │至玖拾│      │                │
  │  │        │      │肆年壹│      │                │
  │  │        │      │月拾伍│      │                │
  │  │        │      │日    │      │                │
  │  │        │      │      │      │                │
  └─┴────┴───┴───┴───┴────────┘
附表二（台北縣永和市○○路一七二號一樓所查獲之仿冒商品）
：
  ┌─┬────┬───┬───┬───┬────────┐
  │編│商  標  │商  標│專 用 │指 定 │                │
  │  │        │      │      │      │查獲仿冒品      │
  │號│名  稱  │權  人│期 限 │商 品 │                │
  ├─┼────┼───┼───┼───┼────────┤
  │  │        │法商．│陸拾捌│行李箱│背包拾參個      │
  │一│LOUIS   │路易馬│年貳月│等物品│                │
  │  │        │爾悌耶│壹日至│      │                │
  │  │VUITTON │公司  │玖拾捌│      │                │
  │  │        │      │年壹  │      │                │
  │  │        │      │月參拾│      │                │
  │  │        │      │壹日  │      │                │
  ├─┼────┼───┼───┼───┼────────┤
  │  │        │同上  │同上  │行李箱│皮包參個        │
  │二│LOUIS   │      │      │等物品│                │
  │  │        │      │      │      │                │
  │  │VUITTON │      │      │      │                │
  ├─┼────┼───┼───┼───┼────────┤
  │  │        │同上  │同上  │行李箱│手提包壹個      │
  │三│LOUIS   │      │      │等物品│                │
  │  │        │      │      │      │                │
  │  │VUITTON │      │      │      │                │
  ├─┼────┼───┼───┼───┼────────┤
  │  │        │同上  │同上  │行李箱│衣服壹件        │
  │四│LOUIS   │      │      │等物品│                │
  │  │        │      │      │      │                │
  │  │VUITTON │      │      │      │                │
  └─┴────┴───┴───┴───┴────────┘
附表三（台北縣永和市○○路一七二號一樓所查獲之物品）
：
  ┌──┬──────────┬────┐
  │編號│扣案物名稱          │數量    │
  ├──┼──────────┼────┤
  │ 一 │仿品標籤            │壹袋    │
  │    │                    │        │
  ├──┼──────────┼────┤
  │二  │仿品目錄            │肆本    │
  │    │                    │        │
  ├──┼──────────┼────┤
  │三  │帳冊                │肆本    │
  │    │                    │        │
  ├──┼──────────┼────┤
  │四  │訂貨單              │肆本    │
  │    │                    │        │
  ├──┼──────────┼────┤
  │五  │送貨單              │壹佰零肆│
  │    │                    │張      │
  └──┴──────────┴────┘


司法院資訊處製作；財團法人民間司法改革基金會備份。
